【裁判字號】    98,上訴,2526
【裁判日期】    981231
【裁判案由】    毒品危害防制條例
【裁判全文】
臺灣高等法院臺中分院刑事判決        98年度上訴字第2526號
上  訴  人
即  被  告  丁○○
上列上訴人因毒品危害防制條例案件，不服臺灣南投地方法院98
年度訴字第214號，中華民國98年10月30日第一審判決（起訴案
號：臺灣南投地方法院檢察署98年度毒偵字第628號、第739號、
第742號），提起上訴，本院判決如下：
    主  文
上訴駁回。
    事實及理由
一、本案經本院審理結果，認第一審判決認事用法及量刑均無不
    當，應予維持，並引用第一審判決書記載之事實、證據及理
    由（如附件）。
二、上訴人即被告(下稱被告)丁○○對於附件所示犯罪事實欄所
    載時點施用第一級及第二級毒品犯行於原審及本院均為認罪
    陳訴，並均有尿液檢驗報告在卷可稽，被告之自白與事實相
    符，自堪採信為真正。雖辯稱於附件犯罪事實欄所載時地遭
    查獲之過程，均係警方未經同意強行帶回警局採取尿液，此
    屬違背法令之行為云云。惟查：(1)98年5月12日上午10時20
    分許警方係持臺灣南投地方法院核發之搜索票前往被告在南
    投縣國姓鄉○○路○段70號住處進行搜索後，出示被告與他
    人間有購買毒品嫌疑之通訊內容，經被告坦承係伊向溝話對
    象購買毒品，遭警方帶回警局進一步說明後，被告在警方懷
    疑被告有施用毒品犯行下同意警方採集尿液送驗；及98 年7
    月20日上午17時40分許警方在埔里鎮○○路○○路交岔口盤
    查被告所駕駛之IX-2138號車輛時，因在車內查獲注射針筒
    一支，遂將被告帶回警方進一步說明，被告並在警方懷疑伊
    涉有施用毒品犯行下同意警方採集尿液送驗等情，均有警詢
    筆錄在卷可考，核與被告在本院準備程序陳述內容相符，實
    難認警方上開採證有何違法不當之處。(2)又98年5月20日上
    午11時20分許員警在南投縣警察局集集分局對被告進行尿液
    採集送驗，係經被告同意下所為，有警詢筆錄在卷可稽，且
    為被告所是認，雖表示人已在警局，不得不同意，惟觀諸被
    告於警局接受詢問時，既已坦承有施用毒品，且於原審及本
    院審理時對上開警詢筆錄亦不否認其真正，實難想見被告有
    不同意警方採尿送驗之情事，至於被告辯稱當天係遭強行帶
    警局云云，惟依證人即員警甲○○於本院審理時證稱：當天
    在案外人游安正涉有販賣毒品嫌疑而前往其住處進行搜索時
    ，適巧被告前往該址尋找游安正，懷疑被告意圖向游安正購
    買毒品，且當天被告未攜帶任何證明文件，透過被告自行陳
    報之資料，得知被告有多次毒品前科，遂將被告帶回警局說
    明及協助偵查等語，及證人丙○○亦證稱：當天亦前往該址
    向游安正購買感冒藥，因警方持有通聯紀錄，懷疑係向游安
    正購買毒品，遂帶回說明等語，可知，本件被告遭帶回警局
    之過程，實因警方在查獲地點就案外人游安正販毒一案進行
    搜證時，被告及丙○○先後上門，而依丙○○當時表明前往
    該址目的係向游安正拿感冒藥水一詞，已與常情不符，且被
    告又無攜帶任何證明文件，執行人員本得要求未攜帶身分證
    件之受臨檢人同行至警察局、分局或分駐(派出)所進行盤查
    ，警察實施臨檢作業規定第5條亦定有明文，是以，被告於
    上開時點遭警方帶回警局說明及查證之過程，亦難認有何違
    法不當之處。綜上，本件原審判決已詳加說明認定被告犯罪
    之理由，並就被告之素行、犯罪之動機、方法、所生損害及
    被告犯罪後態度等一切情狀詳加斟酌，核無違誤之處，量刑
    堪稱妥適，尚無失衡之處。是被告以遭警方違法帶回警局為
    由，提起上訴，均無理由，在本院復未提出其他有利之證據
    及辯解，其上訴無理由，應予駁回。
三、據上論斷，應依刑事訴訟法第373條、第368條，判決如主文
本案經檢察官乙○○到庭執行職務。
中    華    民    國    98    年    12    月    31    日
            刑事第六庭    審判長法  官  李  文  雄
                                法  官  邱  顯  祥
                                法  官  林  靜  芬
以上正本證明與原本無異。
除施用第二級毒品不得上訴外，其餘均得上訴。
如不服本判決應於收受送達後十日內向本院提出上訴狀，其未敘
述上訴之理由者並得於提起上訴後十日內向本院補提理由書（均
須按他造當事人之人數附繕本）「切勿逕送上級法院」。
                                書記官  高  勳  楠
中    華    民    國    98    年    12    月    31    日


司法院資訊處製作；財團法人民間司法改革基金會備份。
